【裁判字號】    97,交抗,1487
【裁判日期】    970930
【裁判案由】    違反道路交通管理處罰條例
【裁判全文】
臺灣高等法院交通事件裁定            97年度交抗字第1487號
抗  告  人
即受處分人  甲○○
上列抗告人因違反道路交通管理處罰條例案件，不服台灣板橋地
方法院，中華民國97年8月29日所為裁定（97年度交聲字第576號
），提起抗告，本院裁定如下：
    主  文
抗告駁回。
    理  由
一、按行車速度，應依速限標誌或標線之規定，無速限標誌或標
    線者，行車時速不得超過五十公里，道路交通安全規則第九
    十三條第一項第一款定有明文；又汽車駕駛人，行車速度，
    超過規定之最高時速，處一千二百元以上二千四百元以下罰
    鍰，並予記違規點數一點，且汽車駕駛人之行為經以科學儀
    器取得證據資料證明其行為違規，當場不能或不宜攔截製單
    舉發者，得逕行舉發，復為道路交通管理處罰條例第七條之
    二第一項、第四十條、第六十三條第一項第一款所明定。
二、原處分意旨略以：抗告人即受處分人甲○○（下稱受處分人
    ）於民國（下同）九十六年十二月二十日上午十一時三十三
    分許，駕駛車號ＢＳ－九一五三號自用小客車，行經臺北縣
    三重市○○○路○段三０四號附近最高速限時速五十公里之
    地點，以時速七十五公里行駛，超過最高速限二十五公里，
    經警逕行舉發，原處分機關即台北市交通裁決所因依道路交
    通管理處罰條例第四十條之規定，裁處受處分人罰鍰新臺幣
    （下同）一千八百元。
三、異議意旨略以：本件係使用感應式線圈測速照相儀器舉發，
    但該設備未經經濟部標準檢驗局檢測合格，非法定度量衡，
    舉發應屬無效，為此聲明異議云云。
四、原裁定以：受處分人並不否認於上開時間駕駛車號ＢＳ－九
    一五三號自用小客車途經上開限速地點，且依採證照片二張
    觀之，受處分人當時車速為七十五公里，已超過該處規定最
    高速限達二十五公里。雖受處分人辯稱：本件採證使用之感
    應式線圈測速照相儀器未經國家標準檢定，準確性不無疑義
    ，不能據此舉發云云，但本件舉發使用之感應式線圈測速照
    相設備（主機序號：一四一四號），於出廠時業經檢驗合格
    ，功能正常無瑕疵，並經臺北縣政府警察局每年定期維修保
    養，加強檢驗、維修、督導等工作，且納入警政署每年裝備
    抽檢重點項目，該設備主機經定期檢測、維修，結果均能正
    常運作乙節，有臺北縣政府警察局九十七年四月二十五日北
    縣警交字第０九七００五一二一五號函暨檢附出廠檢驗報告
    原文及經我國駐荷蘭臺北代表處認證之出廠證明原文、譯文
    各一份及九十四年十二月六日、九十七年一月二十九日維修
    保養紀錄影本二紙附卷可憑，足認本件測速照相設備在舉發
    當時，並無功能異常或測速失準之情形，尚難以前開測速設
    備未納入法定度量衡，受經濟部標準檢驗局檢驗，即一概推
    論儀器之準確度可疑受處分人徒以該設備未受經濟部標準檢
    驗局檢驗，空言指摘測速之準確性云云，尚無可採。綜上所
    述，受處分人於前揭時地，確有駕駛自用小客車超速行駛之
    違規行為，原處分機關裁處受處分人罰鍰一千八百元，固非
    無見，惟本件既屬道路交通管理處罰條例第四十條規定之違
    規情形，依同條例第六十三條第一項第一款規定，即應併記
    違規點數一點，原處分機關疏未注意，漏記違規點數，於法
    尚有違誤，原審裁定認原處分機關上開適用法規違誤，予以
    撤銷，並依道路交通管理處罰條例第四十條、第六十三條第
    一項第一款之規定，裁定受處分人罰鍰新臺幣一千八百元，
    並記違規點數一點。經核尚無違誤。
五、抗告意旨略以：本件感應式線圈測速設備，未經國內主管機
    關指定為法定度量衡，亦未經相關單位檢驗合格，或有可能
    於使用相當時間後，因缺乏維修調整，其準確性自有相當合
    理之可疑，有相關裁定見解為憑，自難用於舉發違規，又倘
    係事後逕行舉發，則因車主不一定是駕駛人，不會對於聲明
    異議者即車主記點，本件受處分人係遭逕行舉發，依上開說
    明，即不得記點，原裁定此部分亦有違誤，為此提起抗告云
    云。
六、經查：本件舉發使用之感應式線圈測速照相設備於出廠時業
    經檢驗合格，功能正常無瑕疵，並經臺北縣政府警察局每年
    均予定期維修保養，加強檢驗、維修、督導等工作，且納入
    警政署每年裝備抽檢重點項目，該設備主機經定期檢測、維
    修，結果均能正常運作，有如前述，是以該感應式線圈測速
    照相設備準確性誠屬可信，受處分人辯稱本件感應式線圈測
    速照相設備可信度非無疑義，且僅泛舉其他不同事實所作之
    裁定見解為依據，而未能舉證以實其說，要屬空言，尚難採
    信。又道路交通管理處罰條例第六十三條第一項第一款規定
    「汽車駕駛人」有同條例第四十條違規超速之情形者，除依
    原條款處罰鍰外，並予記點，本件受處分人確有於上開時間
    駕駛車號ＢＳ－九一五三號自用小客車途經於上開限速地點
    等情，亦如前述，則原裁定依上開條例予以記點，即無違誤
    ，不以是否當場舉發為限，受處分人辯稱原裁定此部分違規
    記點，尚有違誤云云，要無足採。抗告意旨，仍執陳詞，指
    摘原裁定不當，為無理由，應予駁回。
據上論斷，應依道路交通管理處罰條例第八十九條，道路交通案
件處理辦法第二十六條，刑事訴訟法第四百十二條條，裁定如主
文。
中    華    民    國    97    年    9     月    30     日
                  刑事第十七庭  審判長法  官  趙功恆
                                      法  官  陳憲裕
                                      法  官  高明哲
以上正本證明與原本無異。
不得再抗告。
                                      書記官  梁淑時
中    華    民    國    97    年    9     月    30    日


司法院資訊處製作；財團法人民間司法改革基金會備份。
